【裁判字號】    89,訴,415
【裁判日期】    900220
【裁判案由】    就業服務法
【裁判全文】
高雄高等行政法院判決                              八十九年度訴字第四一五號
                              .
    原      告  甲○○
    被      告  台南縣政府
    代  表  人  乙○○縣長
    訴訟代理人  殷世熙
                林俊雄
右當事人間因就業服務法事件，原告不服台灣省政府中華民國八十九年九月二十二日
八九府訴一字第一二八五０九號訴願決定，提起行政訴訟。本院判決如左：
    主  文
原告之訴駁回。
訴訟費用由原告負擔。
    事  實
甲、事實概要：
    緣原告於民國八十八年九月二十日，在臺北市中山區○○○路○段之「麥當勞」
    速食店前，介紹許可失效之菲律賓籍女子ANGELES MARIA CATALINA（中文譯名為
    張秀霞，下稱張秀霞，原為東隆五金工業股份有限公司所申請聘僱之外勞，惟於
    八十五年十月十九日逃逸）至案外人丙○○位於臺北縣板橋市○○路○段三一六
    號之住處內工作，從事照顧行動不便之蔡父。嗣於八十九年一月二十四日為臺南
    縣警察局白河分局人員循線查獲，案由行政院勞工委員會移請被告依行為時就業
    服務法第三十五條第二項、第六十條規定據以裁處罰鍰新台幣（下同）九萬元。
    原告不服，提起訴願，亦遭決定駁回，遂提起本件行政訴訟。
乙、兩造聲明：
一、原告聲明：求為判決：
（一）訴願決定及原處分均撤銷。
（二）訴訟費用由被告負擔。
二、被告聲明：求為判決：
（一）原告之訴駁回。
（二）訴訟費用由原告負擔。
丙、兩造主張之理由：
一、原告起訴意旨略謂：原告曾於菲律賓就讀語文學校，平日經常赴臺北市○○○路
    附近之教堂，而與在教堂內之菲籍人士交談，嗣有該名菲籍女子尋問伊是否有工
    作之機會，伊基於幫助他人之心，乃從皮包內拿出不需要之名片交予該女子，然
    該張名片係伊先前偶赴丙○○所經營印刷廠交印文件時隨手拿取者，伊與丙○○
    並不相識，亦無居間介紹該外籍女子為丙○○工作及收取仲介費五千元之情事。
    被告未予詳查，據以裁罰，顯有不合，請求判決撤銷。
二、被告答辯意旨略謂：原告並不否認交付案外人丙○○名片予外勞張秀霞之事實，
    且該名外勞係根據名片而受僱於案外人丙○○。又原告介紹逃逸外勞張秀霞至案
    外人丙○○處工作之事實，已據該外勞張秀霞於筆錄中陳述詳實，原告違反就業
    服務法第三十五條之規定，被告據以裁處，並無不合，原告起訴為無理由，請判
    決駁回。
    理  由
一、按「末經許可者，不得從事就業服務業務。」「違反第三十五絛第二項規定者，
    處新台幣九萬元以上九十萬元以下罰鍰」，分別為行為時就業服務法第三十五條
    第二項、第六十條所明定。
二、經查，原告介紹張秀霞至丙○○處工作，照顧丙○○右半身癱瘓父親之事實，業
    據上開菲律賓籍女子張秀霞於警訊時證述綦詳，核與當時曾與原告電話連繫介紹
    工作事宜嗣並目睹張秀霞赴丙○○住處工作之張秀霞男友  DOGILLO JR.ROMEO
    VINAS於警訊時所述之情節相符，並有張秀霞當時所持有之丙○○名片影本一紙
    附於原處分卷可稽。再參以菲律賓籍女子張秀霞對於原告之英文名為CATHERINE
    及其隨身之行動電話號碼為0000000000號，均得以具體指陳，該行動
    電話確為原告所使用，亦有中華電信股份有限公司九十年一月十九日北行二字第
    九０Ｃ八二０二０二七號函在卷可憑，足證該菲律賓籍女子張秀霞所述為可採信
    。況且原告與丙○○並不相識，與張秀霞亦僅初識交談，為原告所自陳，苟非介
    紹工作之情事，焉能於將如其所述隨意從皮包內取出名片交付予張秀霞，張秀霞
    即能輕易獲得看護工作之理？即其違反就業服務法案件，亦經台灣高等法院判處
    罰金九萬元確定在案，有該院八十九年度上易字第三六一七號（台灣板橋地方法
    院八十九年度易字第二二０九號）刑事判決在卷可憑，足見所辯係避就之詞，要
    非可採。按就業服務法第三十五條第二項規定，未經許可者，不得從事就業服務
    業務，違反者即應依同法第六十條規定處罰，該條規定並不以收取媒介費用為必
    要，是原告既有從事就業服務行為如前所述，至其是否收取五千元費用，尚屬無
    關。從而，被告依行為時就業服務法第三十五條第二項、第六十條規定，裁處九
    萬元罰鍰，核無不合，訴願決定予以維持，亦無違誤。原告起訴意旨予以指摘，
    為無理由，應予駁回。至原告請求傳訊證人丙○○，經本院按址通知無法送達外
    ，本院認事實已明確，亦無再傳訊之必要，附此敘明。
據上論結，本件原告之訴為無理由，爰依行政訴訟法第一百九十五條第一項後段、第
九十八條第三項前段，判決如主文。
中      華      民      國     九十     年      二      月      二十    日
                    高 雄 高 等 行 政 法 院  第 三 庭
                                審 判 長 法  官    林 茂 權
                                         法  官    江 幸 垠
                                         法  官    戴 見 草
右為正本係照原本作成。
如不服本判決，應於送達後二十日內，向本院提出上訴狀並表明上訴理由，如
於本判決宣示後送達前提起上訴者，應於判決送達後二十日內補提上訴理由書
（須按他造當事人人數附繕本）。
中      華      民      國     九十     年      二      月     二十     日
                                     法院書記官    藍 慶 道


司法院資訊處製作；財團法人民間司法改革基金會備份。
